臺灣高雄地方法院刑事判決　　　　　 100年度交簡上字第36號
上　訴　人
即　被　告　簡明鴻
選任辯護人　洪錫鵬律師
上列上訴人因公共危險案件，不服本院高雄簡易庭中華民國100
年1 月20日99年度審交簡字第3701號簡易判決（聲請簡易判決處
刑案號：99年度偵字第31905 號），提起上訴，嗣因被告就被訴
事實為有罪之陳述，本院管轄之第二審合議庭聽取當事人意見後
，改依簡式審判程序進行，判決如下：
    主  文
上訴駁回。
簡明鴻緩刑貳年。
    事  實
一、簡明鴻於民國99年8月28日17時50分許，騎乘車牌號碼PWH-6
    93號重型機車，沿高雄市○○區○○路由西往東方向行駛，
    行經文鳳路與青年路二段路口時，應注意行駛至交岔路口時
    ，須遵守燈光號誌，而當時其行車方向之燈光號誌為紅燈，
    依現場天候雖為陰天，但視距良好，柏油路面乾燥、無缺陷
    等情形，應無不能注意之情事，其竟疏未注意而闖紅燈，適
    有陳守仁騎乘車牌號碼168-CCM 號重型機車搭載王琳鳳，沿
    青年路二段由南往北方向行駛至該路口，兩車碰撞倒地，致
    王琳鳳受有上腹部挫傷及左膝挫創傷之傷害，陳守仁則受有
    左上肢（肩、肘）多處擦挫傷及左膝、左腳第二趾擦傷之傷
    害（過失傷害部分均經撤回告訴，經檢察官另為不起訴處分
    ）。詎簡明鴻明知車輛肇事後應即採取救護或其他必要之措
    施，並向警察機關報告等待員警到場不得駛離，竟於肇事後
    未停車查看隨即逃離現場。嗣陳守仁提供肇事逃逸車號，為
    警循線查悉上情。
二、案經高雄市政府警察局鳳山分局報告臺灣高雄地方法院檢察
    署檢察官偵查起訴。
    理  由
一、本件被告簡明鴻所犯係死刑、無期徒刑、最輕本刑為3 年以
    上有期徒刑以外之罪，其於審判程序中就被訴事實為有罪之
    陳述，經審判長告知簡式審判程序之旨，並聽取檢察官及被
    告之意見後，經本院依刑事訴訟法第273條之1第1 項之規定
    ，裁定進行簡式審判程序。又本件卷內之證據調查，依同法
    第273條之2規定，不受第159條第1項關於傳聞法則規定之限
    制，依法均有證據能力，合先敘明。
二、上開犯罪事實，業據被告於本院審理中坦白承認（見本院交
    簡上卷第32頁第2 行），核與告訴人即證人陳守仁及王琳鳳
    於警詢及偵查中之證述相符，並有道路交通事故現場圖道路
    交通事故調查報告表、交通事故現場圖、現場照片、大東醫
    院99年8 月28日診斷證明書附卷可稽，足認被告自白與事實
    相符，被告犯行，洵堪認定，應依法論科。
三、按刑法第185條之4之肇事致人死傷逃逸罪，係以處罰肇事後
    逃逸之駕駛人為目的，俾促使駕駛人於肇事後能對被害人即
    時救護，以減少死傷，是該罪之成立祇以行為人有駕駛動力
    交通工具肇事，致人死傷而逃逸之事實為已足，至行為人之
    肇事有否過失，則非所問，亦毋須行為人另有何遺棄被害人
    、或自身逃避司法裁判之意思（最高法院95年度台上字第
    2193號判決參照）。是核被告所為，係犯刑法第185條之4肇
    事致人傷害逃逸罪。原審以本件事證明確，依刑法第185 條
    之4、第41條第1項前段，刑法施行法第1條之1之規定，並審
    酌被告於車禍事故發生後，並未將被害人陳守仁、王琳鳳送
    醫、急救等必要救護行為，僅因無照駕駛，恐遭受處罰，而
    逕行離開現場，置他人生命、身體不顧，其所為實有不當；
    惟被告犯後坦承犯行，態度尚佳，且就傷害部分業與被害人
    陳守仁、王琳鳳成立和解，賠償其等之損失（見偵卷第9 頁
    ），及上開被害人之傷勢亦非甚重等一切情狀，量處有期徒
    刑6 月，及諭知以新臺幣（下同）1,000 元折算1 日之易科
    罰金折算標準。
四、上訴人簡明鴻上訴意旨稱：被告已坦承犯行，確有悔悟之心
    ，且已與被害人陳守仁、王琳鳳達成民事和解，賠償被害人
    2人之損害；另被告經濟不好，家有父親、妻子與3個小孩要
    養，希望法院從輕量刑，並請求諭知緩刑等語。本院認原審
    之認事用法既無違誤，且所量處之刑度尚屬適當，上訴人上
    訴意旨未指摘原判決有何不當，其上訴為無理由，應予駁回
    。惟念上訴人前受有期徒刑以上之宣告，執行完畢後，5 年
    以內未曾因故意犯罪受有期徒刑以上刑之宣告，有臺灣高等
    法院被告前案紀錄表在卷可按，其因一時失慮，偶罹刑典，
    且犯後坦承犯行，並已與上開被害人2 人達成和解，賠償3
    萬元予被害人2 人等情，有和解書、本院公務電話紀錄（見
    本院交簡上卷第24頁至第25頁）在卷可參，態度良好，經此
    罪刑之宣告，當知所警惕，信無再犯之虞，本院因認對上訴
    人所宣告之刑，以暫不執行為適當，爰併予宣告緩刑2 年，
    以啟自新。
據上論斷，應依刑事訴訟法第455 條之1 第1 項、第3 項、第
364 條、第368 條、第273 條之1 第1 項，刑法第74條第1 項第
2 款，判決如主文。
本案經檢察官張志杰到庭執行職務。
中    華    民    國   100    年    3     月    31    日
              刑事第四庭  審判長法  官  方百正
                                法  官  謝文嵐
                                法  官  郭任昇
以上正本證明與原本無異。
不得上訴。
中    華    民    國   100    年    3     月    31    日
                                書記官  葉玉芬
附錄本判決論罪之法條：
中華民國刑法第185條之4
駕駛動力交通工具肇事，致人死傷而逃逸者，處6 月以上5 年
以下有期徒刑。